【裁判字號】    99,上易,532
【裁判日期】    991020
【裁判案由】    傷害
【裁判全文】
臺灣高等法院臺南分院刑事判決         99年度上易字第532號
上  訴  人
即  被  告  甲○○
            丙○○
共      同
選任辯護人  蔡碧仲  律師
            張宗存  律師
            陳振榮  律師
上列上訴人因傷害案件，不服臺灣嘉義地方法院99年度易字第18
6號中華民國99年6月28日第一審判決（起訴案號：臺灣嘉義地方
法院檢察署98年度偵字第8862號），提起上訴，被告於本院審理
程序進行中，就被訴事實為有罪之陳述，經本院裁定進行簡式審
判程序，本院判決如下：
    主  文
原判決撤銷。
丙○○、甲○○共同犯傷害罪，各處有期徒刑陸月。如易科罰金
，均以新台幣壹仟元折算壹日。
    事  實
一、緣乙○○於民國98年10月20日凌晨0時許，與妻子劉宜樺、
    友人丁○○、楊麗水、高信傑、何村輝等人，在位嘉義縣民
    雄鄉○○村○○路「假日歌友會」6號包廂內唱歌同樂，詎
    丙○○、甲○○與7名姓名不詳之成年男子，竟共同基於傷
    害之犯意，分持鋁製棒球棍，闖入上開「假日歌友會」6號
    包廂內，毆打乙○○等人，致乙○○受有頭皮撕裂傷、左肩
    頓挫傷等傷害、丁○○受有頭皮撕裂傷、背部雙側及前臂多
    處頓挫傷等傷害。
二、案經乙○○、丁○○訴請嘉義縣警察局民雄分局報請臺灣嘉
    義地方法院檢察署檢察官偵查起訴。
    理  由
一、本件被告所涉犯者非死刑、無期徒刑、最輕本刑為3年以上
    有期徒刑之罪或高等法院管轄第一審案件。被告就被訴事實
    為有罪之陳述，經告知簡式審判程序之旨，並聽取檢察官及
    被告之意見後，爰依刑事訴訟法第273條之1第1項裁定行簡
    式審判程序，依刑事訴訟法第273條之2規定，不受同法第15
    9條第1項、第161條之2、第161條之3、第163條之1以及第16
    4條至第170條規定之限制，合先敘明。
二、訊據被告甲○○、丙○○坦承於上揭時、地傷害乙○○、丁○○等事實不諱；核與證人即告訴人乙○○、丁○○於警詢
    及偵查中；證人劉宜樺、楊麗水、高信傑、何村輝於警詢、
    偵查證述之情節均相符合，另證人即當時任「假日歌友會」
    服務生之周武宏於警詢中證述：「我認識丙○○，他是民雄
    鄉調解會主席。不認識甲○○‥‥」、「約於98年10月20日
    凌晨0時左右，我在廚房洗碗盤，聽到隔壁6號包廂內打鬥、
    砸東西的聲音，我聽到有人受傷，就用KTV電話05—0000000
    撥打119叫救護車，發生衝突的時候我為怕惹事所以躲到廚
    房，等到救護車來了以後，我看到丙○○、甲○○等多名男
    子在場手持鋁製棒球棍，6號包廂內唱歌的客人有多人被毆
    打成傷，我事後到6號包廂清掃，桌子、椅子被砸壞，滿地
    的玻璃碎片、血跡跟冰水」等語（見99年度偵字第2832號偵
    查卷第38頁），證人即「假日歌友會」經營者許榮權於警詢
    中證述：「98年10月19日晚上接近12時（詳細時間我記不得
    了），我在「假日歌友會」外停車場巡視週邊環境時，我看
    到甲○○率7、8名年輕人開車及騎機車停在「假日歌友會」
    的停車場內，隨後一群人進入「假日歌友會」6號包廂，我
    起先以為甲○○帶朋友來我的歌友會消費，所以不以為意，
    但經過5、6分鐘後，我聽到店內有吵鬧聲傳出，其中有一名
    女客人從6號包廂跑出來，並一直打電話，然後就看到甲○○等一群人從6號包廂走出來，並到本店停車場開車離去。
    」等語明確；按證人許榮權、周武宏分別為歌友會之經營者
    及服務生，基於被告及告訴人均屬至店內消費之客人，態度
    應屬中立，且觀諸渠等證詞內容中肯，並無刻意偏袒一方之
    情，益證證人即乙○○、丁○○、劉宜樺、楊麗水、高信傑
    、何村輝所述當為實情，此外，復有卷附財團法人嘉義基督
    教醫院所出具告訴人乙○○、丁○○之診斷證明書各1件（
    見警卷第32頁、33頁）及受傷照片12張（見偵查卷第17、18
    頁）可稽。本件事證明確，被告2人傷害犯行足堪認定，均
    應依法論科。
三、核被告甲○○、丙○○所為，均係犯刑法第277條第1項之傷
    害罪。被告甲○○、丙○○及數名姓名不詳之成年男子就上
    開犯行，具犯意聯絡及行為分擔，均為共同正犯。渠等以一
    共同傷害行為致被害人乙○○、丁○○受傷，為想像競合犯
    ，應從一重論處。
四、原審為被告論罪科刑之判刑，固非無見，惟被告2人所為，
    原審未論以想像競合犯，即有未洽，又被告嗣後已與告訴人
    和解，賠償新台幣60萬元，有嘉義市西區調解委員會調解筆
    錄可憑，原審未及審酌，亦欠週延，被告上訴意旨以此指摘
    原判決不當，為有理由，自應予撤銷改判，爰審酌被告甲○○國中畢業之智識程度，被告丙○○為高中肄業之智識程度
    、任調解委員十餘年，曾任調解委員會主席，糾集數名成年
    男子手持鋁製棒球棍毆打告訴人等，甲○○原雖坦承有傷害
    犯行，惟其供述偏坦丙○○，被告丙○○原否認犯行，於上
    訴本院期間，始與告訴人和解，及渠等持球棒傷害之方式殘
    暴，造成告訴人所受之傷勢，及其他一切情狀，分別量處被
    告2人如主文所示之刑，並諭知易科罰金之折算標準，以資
    懲儆。
據上論斷，應依刑事訴訟法第369條第1項前段、第364條、第273
條之1第1項、第299條第1項前段，刑法第28條、第277條第1項，
第55條、第41條第1項、刑法施行法第1條之1第1項、第2項前段
，判決如主文。
本案經檢察官吳忠賢到庭執行職務。
中    華    民    國    99    年    10    月    20    日
                  刑事第五庭    審判長法  官  楊明章
                                      法  官  黃國永
                                      法  官  趙文淵
以上正本證明與原本無異。
不得上訴。
                                      書記官  呂宬樂
中    華    民    國    99    年    10    月    20    日
中華民國刑法第277條第1項。
（普通傷害罪）
傷害人之身體或健康者，處3年以下有期徒刑、拘役或1千元以下
罰金。

司法院資訊處製作；財團法人民間司法改革基金會備份。
